【裁判字號】    90,訴,1536
【裁判日期】    900807
【裁判案由】    毒品危害防制條例
【裁判全文】
臺灣臺中地方法院刑事判決                          九十年度訴字第一五三六號
    公  訴  人  台灣台中地方法院檢察署檢察官
    被      告  甲○○
右列被告因毒品危害防制條例案件，經檢察官提起公訴（九十年度毒偵字第二八六三
號），本院判決如左：
    主  文
甲○○連續施用第一級毒品，累犯，處有期徒刑拾月。又連續施用第二級毒品，累犯
，處有期徒刑柒月，扣案之第二級毒品安非他命壹包（重約零點陸公克）沒收銷燬之
，安非他命吸食器壹組沒收。應執行有期徒刑壹年貳月，扣案之第二級毒品安非他命
壹包（重約零點陸公克）沒收銷燬之，安非他命吸食器壹組沒收。
    事  實
一、甲○○於民國八十六年十月間曾因違反麻醉藥品管理條例案件，經本院判處有期
    徒刑五月確定，於八十七年九月二十七日執行完畢。復於九十年三月間因施用毒
    品案件，經本院裁定送觀察、勒戒，經認無繼續施用毒品傾向，由臺灣臺中地方
    法院檢察署檢察官於九十年四月十日以九十年度毒偵字第一七五０號處分不起訴
    確定。詎甲○○不知警惕，仍復分別基於施用第一、二級毒品之概括犯意，於前
    開不起訴處分確定後五年內即九十年五月十二起至九十年五月二十九日止，在台
    中縣烏日鄉○○○路一號之二其住處等地，以將第一級毒品海洛因，放入注射針
    筒中注射之方式，連續施用第一級毒品海洛因；另將第二級毒品安非他命置於玻
    璃吸食器內，再以火燒烤，吸食所產生之霧化氣體之方式，連續施用第二級毒品
    安非他命。嗣於九十年五月二十九日十八時三十分許，在台中縣烏日鄉○○○路
    一號之二為警查獲，並扣得其所有供施用之第二級毒品安非他命一包（重約０．
    六公克）、安非他命吸食器一組。經本院裁定送觀察、勒戒，結果認有繼續施用
    毒品傾向。
二、案經台中縣警察局霧峰分局移送台灣台中地方法院檢察署檢察官偵查起訴。
    理  由
一、訊據被告甲○○對於在右揭時、地連續施用第一、二級毒品海洛因、安非他命之
    事實坦承不諱，且於九十年五月二十九日為警查獲時，有被告持有供施用之第二
    級毒品安非他命一包（重約０．六公克）、安非他命吸食器一組扣案可證。被告
    經本院裁定送觀察、勒戒，經台灣台中看守所採其尿液送檢驗結果，呈甲基安非
    他命及嗎啡陽性反應，此有台灣台中看守所九十年六月六日九十中所正總字第一
    八六九號函所附濫用藥物尿液檢驗報告一紙在卷可稽，足認被告之自白與事實相
    符。又被告前因施用毒品案件，經本院定送觀察、勒戒，結果認為無繼續施用毒
    品傾向，由臺灣臺中地方法院檢察署檢察官於九十年四月十日以九十年度毒偵字
    第一七五０號處分不起訴確定，被告再犯本件施用毒品犯行，經本院裁定送觀察
    、勒戒，結果認有繼續施用毒品傾向，有不起訴處分書、裁定書、台灣台中看守
    所九十年六月十二日九十中所正總字第一九四四號函所附有無繼續施用毒品傾向
    證明書分別附卷可稽。本件事證明確，被告犯行洵堪認定，應依法論科。
二、核被告甲○○所為，係犯毒品危害防制條例第十條第一項施用第一級毒品罪及第
    二項施用第二級毒品罪。被告為供施用而持有毒品，其持有之低度行為已為施用
    之高度行為所吸收，不另論罪。被告多次施用第一級及第二級毒品犯行，時間緊
    密，犯意概括，所犯構成要件相同，均為連續犯，依刑法第五十六條規定，以一
    罪論，並各加重其刑，又被告所犯連續施用第一級毒品與連續施用第二級毒品二
    罪，犯意各別，犯罪構成要件亦不相同，應分論併罰。再被告前因違反麻醉藥品
    管理條例案件，經本院判處有期徒刑五月確定，甫於八十七年九月二十七日執行
    完畢，有臺灣臺中地方法院檢察署刑案資料查註紀錄表一件可佐，其於有期徒刑
    執行完畢後五年內再犯有期徒刑以上之二罪，均為累犯，應依法各遞加重其刑。
    爰審酌被告前因施用毒品犯行甫經觀察、勒戒，竟又再購買毒品海洛因、安非他
    命並施用不輟，無視於毒品對於自身健康之戕害及國家對於杜絕毒品犯罪之禁令
    ，惡性非輕，然本院斟酌被告犯後坦承悔過之表現，本於煙毒犯罪人亦為「病人
    」考量，其施以長時間戒治處遇，與煙毒犯罪科以刑罰之「特別預防」機制，尚
    無不同，量刑不宜過重等一切情狀，量處如主文所示之刑，並定其應執行之刑，
    以示懲儆。扣案之第二級毒品安非他命一包（驗重約０．六公克），為毒品危害
    防制條例第二條第二項第二款所指之毒品，應依同條例第十八條第一項前段規定
    ，不問屬於犯人與否，均諭知沒收銷燬之。安非他命吸食器一組係被告所有，且
    為供其犯罪所用之物，業據被告供述在卷，應依刑法第三十八條第一項第二款宣
    告沒收之。
據上論斷，應依刑事訴訟法第二百九十九條第一項前段，毒品危害防制條例第十條第
一項、第二項、第十八條第一項前段、第二十條第三項，刑法第十一條前段、第五十
六條、第四十七條、第五十一條第五款、第三十八條第一項第二款，判決如主文。
中      華      民      國      九十      年      八      月      七    日
                                        法  官  林  三  元
右正本證明與原本無異。
如不服本判決，應於送達後十日內向本院提出上訴狀 （須附繕本） ，上訴於台灣高
等法院台中分院。
                                        書記官
中      華      民      國      九十      年      八      月      七    日
附錄論罪科刑法條
毒品危害防制條例第十條第一項：
施用第一級毒品者，處六月以上五年以下有期徒刑
毒品危害防制條例第十條第二項：
施用第二級毒品者，處三年以下有期徒刑。


司法院資訊處製作；財團法人民間司法改革基金會備份。
